# 【求教】请问陈老师，具有融资性质的长期预收款的收入确认方式

提问人：18600127893 时间：2019-05-04 10:02:36
请教陈老师，有一家企业，生产钢材等大宗商品（产品标准品，具有有效的现货交易市场）。因工厂建设资金需求，对于某几个客户，会预收一笔预收款（假设预收某客户 2.4 亿元），约定未来 24 个月内，每月交价值 1000万元的钢材，价格按照交货时现货价格下浮 150 元/吨交易。对于没有预收款的情形，一般随行就市，价格按照现货价格下浮 20-50 元不等。除此之外，对于物权交割、风险转移等约定与其他客户无异。这些客户也都是国内外知名的贸易商，在函证时也对交易发生金额、数量做了确认。
想咨询一下:
1 、按照现行会计准则，对于长期预收款并给予相对较大的折扣，是否要记入财务费用呢？如何计量呢？
2 、按照新的收入确认准则，这种交易类似于 “具有融资性质的预收款” ，根据新 CAS 14，当安排中包含重大融资成分时，应相应调整交易价格。如果商品或服务的转移与付款相隔时间短于 1 年，即使合同本身期限超过 1年，也允许企业在实务上简化处理，忽略货币的时间价值。
非常感谢陈老师及各位高手，谢谢了 ~

回答人：chenyiwei
虽然是预收货款，但是 “约定未来 24 个月内，每月交价值 1000 万元的钢材，价格按照交货时现货价格下浮 150 元/吨交易”；“对于没有预收款的情形，一般随行就市，价格按照现货价格下浮 20-50 元不等”。即，此处的预收款并未在收取时明确标的商品的种类和数量，而是交货数量随着届时（交货时）的商品市价浮动。在此情况下，客户所承担的仍然是货币的购买力变动风险，而不是相关商品的公允价值变动风险。因此对该企业而言，应认定为一项货币性的负债（其他应付款/长期应付款）而不是非货币性负债（预收账款）。相应地，不论是在原收入准则还是新收入准则下，对这部分预收款都应确认利息支出（财务费用，或者资本化）；后续确认收入时，收入金额应加上对应的应计利息（尽管不用实际支付）。这部分利息收入的最终金额应等于客户因支付预付款可额外享受的折扣金额。折现率（实际利率）按照每月预计交付商品的货值折现到预付款收取日，以使得该折现值等于预收款项金额的 IRR作为折现率。